【裁判字號】    91,簡上,145
【裁判日期】    920219
【裁判案由】    贓物
【裁判全文】
臺灣基隆地方法院刑事判決                          九十一年度簡上第一四五號
    公  訴  人  臺灣基隆地方法院檢察署檢察官
    上  訴  人
    即  被  告  甲○○  男  四.
右上訴人因贓物案件，不服本院基隆簡易庭九十一年度基簡字第八二八號中華民國九
十一年十月十八日第一審刑事簡易判決（聲請案號：九十一年度偵字第二二五０號）
，提起上訴，本院管轄之第二審合議庭判決如左：
    主  文
上訴駁回。
    事實及理由
一、本案經審理結果，認第一審判決以被告甲○○所為係犯刑法第三百四十九條第二
    項之故買贓物罪，判處拘役二十日，如易科罰金以三百元折算一日，其認事用法
    及量刑均無不當，應予維持，並引用第一審判決書及檢察官聲請簡易判決處刑書
    記載之事實、證據及理由。
二、上訴人即被告上訴意旨略以：手機係在公共場所之攤位購買，因該攤位上所賣者
    均係中古手機，價格亦屬中古價，且該手機外型不是很新，又有小磨損，經過討
    價還價，才以三千元成交，另購買配件共花費三千五百元，並不知手機是贓物，
    請將原判決撤銷，更為適當合法之判決等語。
三、經查，被告甲○○於九十一年二月二十四日二十時許，在台北縣瑞芳鎮瑞濱臨時
    黃昏夜市場，向某不詳年籍之成年男子以三千元購買乙○○所有，於九十年十一
    月二十一日八時許，在基隆市○○路海洋大學遭竊之諾基亞牌八一五○型行動電
    話一具（序號為000000000000000號）等情，業據被告自承不諱
    ，而前開行動電話手機（序號為000000000000000號），係被害
    人乙○○所有，於九十年十一月二十一日，在基隆市○○路海洋大學失竊，係來
    歷不明之贓物之事實，亦據被害人乙○○指述明確，又本件經檢察官指揮報告機
    關向不同之通訊行查訪與被害人遭竊行動電話同廠牌、型式、年份之行動電話中
    古市場價格，分別為五千元、五千五百元、五千二百元等情，有報告機關查訪表
    三紙在卷可按，足見被告購買之價格遠低於市場合理價位，被告於偵查中復自承
    ：購買手機時知悉是來路不明之贓物云云（詳偵查卷第三十三頁背面），其主觀
    上自始即明知該手機為來源不明之贓物洵堪認定。被告上訴辯稱不知該手機係贓
    物乙節，顯係卸責之詞，不足採信，本件事證明確，犯行堪以認定。從而，原審
    判決衡酌被告犯罪動機、目的、手段等一切情狀，判處被告拘役二十日，如易科
    罰金以三百元折算一日，其認事用法並無違誤，應予維持，上訴人指稱原審判決
    不當，為無理由，應予駁回。
據上論斷，應依刑事訴訟法第四百五十五條之一第一項、第三項、第三百六十八條、
第三百七十三條條，判決如主文。
本案經檢察官李辛茹到庭執行職務
中      華      民      國      九十二    年     二     月     十九     日
                                  臺灣基隆地方法院刑事第三庭
                                      審判長法  官  林 火 炎
                                            法  官  何 怡 穎
                                            法  官  齊    潔
右正本證明與原本無異。
本判決不得上訴。
                                            書記官  郭 廷 耀
中      華      民      國      九十二    年     二     月     二十     日


司法院資訊處製作；財團法人民間司法改革基金會備份。
